臺灣彰化地方法院民事判決
111年度訴字第631號
原      告  致鑫科技有限公司

法定代理人  陳嘉福  
訴訟代理人  黃靖芸律師
被      告  速準科技股份有限公司

法定代理人  黃素娥  

訴訟代理人  王永和  
上列當事人間請求給付貨款事件，本院於民國111年8月9日言詞
辯論終結，判決如下：
    主      文
被告應給付原告新臺幣103萬5405元，及自民國111年7月12日起
至清償日止，按年息百分之5計算之利息。
訴訟費用由被告負擔。
本判決於原告以新臺幣34萬5135元供擔保後得假執行；被告如以
新臺幣103萬5405元為原告預供擔保，得免為假執行。
    事實及理由
壹、原告主張：被告於民國110年8月起開始向原告訂購加工貨品
    ，原告傳送報價單予其確認後開始製單出貨，直至110年12
    月24日止，被告已於5張送貨單上確認簽收如附表所示全部
    貨品（下稱系爭貨品），貨款總金額共計新臺幣（下同）10
    3萬5405元（下稱系爭買賣契約、系爭貨款），且原告已開
    立發票交被告收受並經被告申報稅捐。不料，原告向被告請
    求給付系爭貨款，被告竟推託迄今未給付。爰依兩造間系爭
    買賣契約，請求被告給付103萬5405元等語。
二、並聲明：
㈠、被告應給付原告103萬5405元，及自起訴狀繕本送達翌日起至
    清償日止，按年息百分之5計算之利息。
㈡、願供擔保，請准宣告假執行。
貳、被告答辯：
一、被告確實已收受原告所交付之系爭貨品，並簽收送貨單，但
    系爭貨品是被告要交給訴外人國家中山科學研究院之零件，
    尚未進行品質檢驗程序，所以無法付款，須待確認後方可付
    款等語。
二、答辯聲明：　　
㈠、原告之訴及其假執行之聲請均駁回。
㈡、如受不利判決，願供擔保請准宣告免為假執行。
參、本院之判斷：
一、本件原告主張之事實，業據其提出送貨單、統一發票、存證
    信函等件為證（見本院卷第17-31頁），被告除以系爭貨品
    須待品質檢驗後方可付款置辯外，對於原告已交付系爭貨品
    ，迄未依約付款乙節並不爭執（見本院卷第80-81頁），是
    原告之主張，自堪信為真實。
二、按稱買賣者，謂當事人約定一方移轉財產權於他人，他方支
    付價金之契約；買受人對於出賣人，有交付約定價金及受領
    標的物之義務，民法第345條第1項、第367條分別定有明文
    。查原告已依約給付系爭貨品予被告，被告本即有交付貨款
    之義務，因被告迄未依約給付系爭貨款，則原告依系爭買賣
    契約，請求被告給付系爭貨款，即屬有據。至被告雖辯稱系
    爭貨品是要交給國家中山科學研究院之零件，須待進行品質
    檢驗確認無誤後，方可給付系爭貨款云云。惟被告既已收受
    系爭貨品，逾付款期限迄未付款，亦未證明有何遲不檢驗確
    認而可拒不付款之理由，所辯自無足採。
三、綜上所述，原告依兩造間系爭買賣契約，請求被告給付103
    萬5405元，及自起訴狀繕本送達被告之翌日即111年7月12日
    （見本院卷第71頁）起至清償日止，按年息百分之5計算之
    利息，為有理由，應予准許。
肆、兩造均陳明願供擔保，請准宣告假執行，經核並無不合，爰
    酌定相當擔保金額，併准許之。
伍、本件事證已臻明確，兩造其餘之攻擊或防禦方法及所用之證
    據，經本院審酌後，認為均不足以影響本判決之結果，爰不
    逐一論列。
陸、訴訟費用負擔之依據：民事訴訟法第78條。
中　　華　　民　　國　　111 　年　　9 　　月　　1 　　日
　                民事第三庭    法  官  洪堯讚　 
一、上為正本係照原本作成。
二、如不服本判決，應於判決送達後20日內，向本院提出上訴狀
    （須按他造當事人之人數附繕本），如委任律師提起上訴者
    ，應一併繳納上訴審裁判費。
三、提起上訴，應以上訴狀表明㈠對於第一審判決不服之程度，
    及應如何廢棄或變更之聲明，㈡上訴理由（民事訴訟法第441
    條第1項第3款、第4款），提出於第一審法院。
中　　華　　民　　國　　111 　年　　9 　　月　　1 　　日
                                書記官　李盈萩

附表一：原告出貨品項及發票明細
編號 被告領日期 交付被告之貨品 發票日期及金額 1 110年8月25日 結合座10組、轉承座10組、俯仰軸進接開關固定座10組、平面張力器10組、左伺服箱導板10組、托架基座10組 110年8月25日 13萬8600元 2 110年9月24日 砲軸攝影機介面座10個、迴旋軸進接開關固定座10個、托架基座右10個、托架基座左10個、編碼器調整座10個、機身承座10個、輸出開關電源固定座10個 110年9月24日 29萬6730元 3 110年10月25日 基座鳍板30個、基座鰭板一10個、彈箱上箍板20個、彈箱側箍板20個 110年11月25日 35萬9100元 4 110年11月25日 托架臂10個、編碼器結合座10個、迴旋快釋銷感座後段10個、俯仰快釋銷感座後段10個 110年11月25日 8萬1900元 5 110年12月24日 外殼體10個、馬達支撐架箍環10個、上殼體10個 111年1月2日 15萬9075元 總計   103萬5405元